臺灣高等法院高雄分院刑事判決　　　 100年度上訴字第1404號
上　訴　人
即　被　告　陳冠秋
指定辯護人　公設辯護人孫妙岑
上列上訴人因毒品危害防制條例案件，不服臺灣高雄地方法院10
0 年度訴字第621 號中華民國第一審判決（起訴案號：臺灣高雄
地方法院檢察署99年度偵字第27873 號），提起上訴，本院判決
如下：
    主  文
上訴駁回。
    理  由
一、依刑事訴訟法第350 條、第361 條、第362 條、第367 條規
    定，不服地方法院之第一審判決而上訴者，須提出上訴書狀
    ，並應敘述具體理由，為上訴必備之程式；其所提出之書狀
    未敘述上訴理由，或僅曾以言詞陳述上訴理由者，均應於上
    訴期間屆滿後20日內補提理由書於第一審法院。第一審法院
    經形式審查，認逾期未補提上訴理由者，應定期間先命補正
    ；逾期未補正者，為上訴不合法律上之程式，應以裁定駁回
    。倘已提出上訴理由，但所提非屬具體理由者，則由第二審
    法院以上訴不合法律上之程式，判決駁回。而所謂具體理由
    ，必係依據卷內既有訴訟資料或提出新事證，指摘或表明第
    一審判決有何採證認事、用法或量刑等足以影響判決本旨之
    不當或違法，而構成應予撤銷之具體事由，始克當之（例如
    ：依憑證據法則具體指出所採證據何以不具證據能力，或依
    憑卷證資料，明確指出所為證據證明力之判斷如何違背經驗
    、論理法則）；倘僅泛言原判決認定事實錯誤、違背法令、
    量刑失之過重或輕縱，而未依上揭意旨指出具體事由，或形
    式上雖已指出具體事由，然該事由縱使屬實，亦不足以認為
    原判決有何不當或違法者（例如：對不具有調查必要性之證
    據，法院未依聲請調查亦未說明理由，或援用證據不當，但
    除去該證據仍應為同一事實之認定），皆難謂係具體理由，
    俾與第二審上訴制度旨在請求第二審法院撤銷、變更第一審
    不當或違法之判決，以實現個案救濟之立法目的相契合，並
    節制濫行上訴（最高法院97年度臺上字第892 號判決意旨可
    資參照）。又理由是否具體，則屬第二審法院審查之範圍，
    不在命補正之列，亦即上訴書狀已記載理由，並有具體之敘
    述時，其上訴既屬合法，第二審法院固應就其理由之是否可
    取，為實體之審理及判斷；如認其上訴書狀雖記載理由，但
    並未具體敘述時，則無須再命補正，可逕認其上訴不合法，
    以判決駁回之（參最高法院97年度臺上字第1281號判決意旨
    ）。
二、上訴人即被告陳冠秋經原審依販賣第一級毒品罪，論罪科刑
    。原審判決書於民國100 年7 月28日送達，被告於100 年8
    月4 日提起上訴。上訴理由略稱：原審判處被告有期徒刑18
    年，量刑過重，請求撤銷原判決改量處有期徒刑16年等語（
    本院準備程序期日，被告及辯護人已稱不主張其他事由）。
三、經查：
(一)、原審以上訴人即被告陳冠秋於99年2 月14日至99年3 月11日
    間，先後販賣第一毒品海洛因謝慶融（原名謝東喜）、李祥
    宇、趙海珍、李有勢、胡宇誠共11次，業經被告自承及證人
    謝慶融、李祥宇、趙海珍、李有勢、胡宇誠證述在卷，復有
    相關監聽譯文、證物、毒品檢驗報告在卷可佐，事證明確。
    及就全部11次犯行，均以偵審中自白依毒品危害防制條例第
    17條第2 項減輕其刑，再依刑法第59條減刑。暨審酌被告明
    知施用毒品有害人體，竟販賣毒品，助長施用毒品惡習，且
    危害國民身心健康及社會風氣，對治安有負面影響，惟被告
    犯後坦承犯行，及所賣出之毒品數量甚微、所得非鉅，販賣
    情節亦非重大，再兼衡被告之素行、犯罪動機、目的、手段
    、家庭經濟狀況等一切具體情狀，就被告之11次犯行，各處
    如原判決書附表所示之刑，及定應執行如原審判決主文第1
    項所示之有期徒刑（有期徒刑部分定應執行有期徒刑18 年
    ；詳如原審判決之主文、事實、理由，即附件之原審判決書
    所示），已詳述其論罪科刑之理由及事證。
(二)、又原判決所示之毒品交易期間，被告與購毒者謝慶融、李祥
    宇、趙海珍、李有勢、胡宇誠均未在押在監（參本院卷39至
    69 頁 在監在押紀錄），亦即並無顯然不可能在外買賣毒品
    之情形。況原審判決附表1 至9 及11所示10次販毒，均有監
    文可佐；至於原審附表10之犯行，雖無被告與胡宇誠洽談毒
    品交易之通聯譯文。然被告陳冠秋與胡宇誠於原審及本院準
    備程序期日，均堅稱99年3 月11日，被告陳冠秋在左營販賣
    海洛因予胡宇誠（原審附表10犯行）時，順便請胡宇誠送毒
    品去給李有勢（原審附表11犯行）等語。而依警一卷第10頁
    編號2 、3 譯文所示，當日下午13時43分35秒李有勢以電話
    聯絡陳冠秋後，陳冠秋旋於13時44分57秒請胡宇誠速送毒品
    去給李有勢。亦即當日下午13時43分許，陳冠秋與胡宇誠並
    未同在左營。但被告及胡宇誠均另稱：在上開13時43分35秒
    之通聯前，李有勢就曾以電話向陳冠秋談妥購買毒品，當時
    陳冠秋與胡宇誠係同在左營等語（本院卷129 至131 、152
    頁）。佐以當日上午10時23分55秒許，陳冠秋與胡宇誠確曾
    以手機通話（基地台在左營）；之後李有勢自同日上午10時
    59分9 秒至13時41分6 秒間曾先後7 次以電話聯繫被告（本
    院卷14 7頁通聯紀錄）等情；暨綜觀前揭警一卷10頁編號2
    、3 譯文內容，李有勢應於13時43分35秒通聯前，就已向被
    告陳冠秋約定交易毒品無訛，為此原審判決認定陳冠秋販賣
    海洛因予胡宇誠一次，尚非無據。為此原審之認事用法，實
    無明顯違誤。
四、次查，本院100 年9 月21日、同年10月5 日準備程序時，同
    案被告胡宇誠仍稱確有於原審判決所示時間，向被告陳冠秋
    購買海洛因，及依被告指示送賣海洛因予李有勢（註：胡宇
    誠部分，業經撤回上訴）。且被告陳冠秋仍迭次自承確有原
    審判決所示之11次販賣毒品犯行，並稱僅以量刑過重為上訴
    之理由，而不主張其他上訴事由等語。然：
(一)、量刑輕重，屬為裁判之法院得依職權自由裁量之事項，苟其
    量刑已以行為人之責任為基礎，並斟酌刑法第57條各款所列
    情狀，在法定刑度內，酌量科刑，如無偏執一端，致明顯失
    出失入情形，上級審法院即不得單就量刑部分遽指為不當或
    違法。又按法律上屬於自由裁量之事項，有其外部性界限及
    內部性界限，依據法律之具體規定，法院應在其範圍選擇為
    適當之裁判者，為外部性界限；而法院為裁判時，應考量法
    律之目的，及法律秩序之理念所在者，為內部性界限。法院
    為裁判時，二者均不得有所踰越（參考最高法院80年台非字
    第473 號判例意旨）。毒品危害防制條例第4 條第1 項之罪
    ，法定最低本刑為無期徒刑。縱各次犯行分別依毒品危害防
    制條例第17條第2 項、刑法第59條酌減其刑後，法定本刑仍
    為7 年6 月以上有期徒刑。況且被告既有多次施用毒品前科
    ，更於97年10月24日停止戒治出所後，及另案98年8 月21日
    停止羈押出所後，旋又再犯本案之罪（參本院卷27至35、39
    、40頁被告案紀錄表及出入監紀錄），素行非佳。原審就本
    案之11次犯行，僅分別量處有期徒刑8 年（10次）及8 年6
    月（1 次），而上開11次犯行之各罪宣告刑總合為88年6 月
    。原判決就各罪之量刑及定應執行有期徒刑18年，實均已屬
    從輕量刑。況且依原審判決書所示，同案被告胡宇誠僅犯販
    賣海洛因一次且係聽從被告送毒，既經量處及應執行有期徒
    刑7 年10月，兩相對照，益見被告之量刑並未過重。故原審
    審酌刑法第57條各款規定事項後所為之科刑及定應執行之刑
    ，合乎法律目的，更未違背內部性界限，無權利濫用之違法
    及違反比例原則、平等原則、公平正義等法則，至為灼然，
    核無不當。
(二)、又本院於先後二次準備程序期日時，詢問何以認為原審量刑
    過重。被告雖稱：因為家中還有媽媽要養，希望減輕；販賣
    金額不高，所以原審量刑過重等語（本院卷128 、152 頁）
    。然經本院告知依原審判決書所載，量刑時已審酌被告販賣
    之毒品數量甚微、所得非鉅，販賣情節亦非重大等情節後，
    被告稱：我不知道要無麼說，希望減輕；對原審判決所認定
    之11次仍認罪，沒有其他上訴理由等語（本院卷152 頁），
    是以，被告顯無具體理由，而僅空泛指摘原審量刑過重。
五、綜上所述，本件辯護人及被告既已當庭表示，並無其他上訴
    理由，亦未聲請調查其他證據（本院卷151 、153 頁）。則
    被告上訴之理由並未依據卷內既有訴訟資料或提出新事證，
    指摘或表明第一審判決有何採證認事、用法或量刑等足以影
    響判決本旨之不當或違法，而構成應予撤銷之具體事由，依
    上開說明，本件上訴顯無具體理由而不合法定程式，應予駁
    回，並不經言詞辯論為之。
據上論斷，應依刑事訴訟法第367條前段、第372條，判決主文。
中    華    民    國  100     年    10    月    6     日
                  刑事第一庭    審判長法  官  周賢銳
                                      法  官  曾逸誠
                                      法  官  洪碩垣
以上正本證明與原本無異。
如不服本判決應於收受本判決後10日內向本院提出上訴書狀，其
未敘述上訴理由者，並得於提起上訴後10日內向本院補提理由書
狀（均須按他造當事人之人數附繕本）「切勿逕送上級法院」。
中    華    民    國   100    年    10    月    7     日
                                      書記官  洪慧敏